臺灣臺南地方法院交通事件裁定　　　　 95年度交聲字第936號
原處分機關　交通部公路總局嘉義區監理所麻豆監理站
異議人即受
處分人　　　乙○○
上列受處分人因違反道路交通管理處罰條例案件，對於交通部公
路總局嘉義區監理所臺南監理站民國95年10月3日所為之裁決處
分（處分案號：麻監裁罰字第裁75-GD0000000號）聲明異議，本
院裁定如下：
    主  文
異議駁回。
    理  由
一、原處分意旨略以：異議人即受處分人乙○○（下稱異議人）
    所有車牌號碼6611-GK號自小客車，經人駕駛於民國（下同
    ）95年8月16日晚間7時26分許，沿臺中市○○路進入與河南
    路交岔路口時，在多車道轉彎，而不先駛入外側車道，適為
    在該路段執勤之員警 (以下稱舉發機關)發現而鳴笛制止，
    詎料該車竟拒絕停車接受稽查而逃逸。經臺中市警察局第六
    分局交通分隊予以製單舉發，嗣原處分機關即交通部公路總
    局嘉義區監理所麻豆監理站，以異議人之違規事實明確，乃
    依道路交通管理處罰條例（下稱處罰條例）第48條第1項第4
    款、第63條第1項之規定，裁處異議人新臺幣（下同）3600
    元，並記違規點數2點等語。
二、本件聲明異議意旨略以：異議人所有前揭車牌6611-GK號自
    小客車係交由甲○○使用，惟甲○○於95年8月16日未使用
    該車，諒無前揭違規行徑，望貴院撤銷原處分等語。
三、按汽車駕駛人在多車道右轉彎時，不先駛入外側車道者，處
    600元以上1800元以下罰鍰；並記違規點數1點；汽車駕駛人
    ，駕駛汽車有違反道路交通管理處罰條例之行為，經交通勤
    務警察或依法令執行交通稽查任務人員制止時，不聽制止或
    拒絕停車接受稽查而逃逸者，除按各該條規定處罰外，處
    3000元以上6000元以下罰鍰；並記違規點數1點；汽車駕駛
    人不服指揮稽查而逃逸，當場不能製單舉發者，得對汽車所
    有人逕行舉發處罰；前開逕行舉發，應記明車輛牌照號碼、
    車型等可資辨明之資料，以汽車所有人為被通知人製單舉發
    ，道路交通管理處罰條例第48條第1項第4款、第63條第1項
    第1款、第60條第1項、第63條第1項第1款及第7條之2第1項
    第4款前段、第3項分別定有明文。
四、本院審酌：
  (一)異議人所有車牌號碼6611-GK號自小客車，經舉發機關，以
    「於95年8月16日晚間7時26分許，於臺中市○○路與河南路
    交岔路口時，在多車道轉彎，而不先駛入外側車道及拒絕停
    車接受稽查而逃逸」為由，予以製單舉發，嗣原處分機關以
    異議人之違規事實明確，乃依處罰條例第48條第1項第4款、
    第63條第1項之規定，裁處異議人罰鍰共3600元，並記違規
    點數2點乙節，有：
    原處分機關麻監裁罰字第裁75-GD0000000號裁決書。
    舉發機關中市警交字第GD0000000號舉發違反道路交通管
      理事件通知單。
    等件為證，且為異議人所不否認，此部分事實當可認定。
  (二)異議人雖辯稱，其所有上揭小客車平日係交由其夫甲○○使
    用，而甲○○於遭舉發當日，並未使用該車云云；異議人之
    夫即證人甲○○並到庭證稱：當天我沒有駕駛該車外出，該
    車放在家中云云 (見本院卷第19至21頁)。然查證人甲○○
    係異議人之夫，2人為配偶關係，其證言已有迴護異議人之
    嫌，真實性已令人起疑。次查：本件舉發員警賴志福，於異
    議人違規當日，站立於違規路口中央，執行交通指揮管制勤
    務，與違規車輛距離僅約2個車道，距離甚近，不易看錯。
    又其見違規車輛於中港路外側快車道往郊區方向行駛，於19
    時26分9秒時，行經違規路口，未依規定，在快車道上違規
    右轉，此時賴志福警員即鳴笛提醒車輛駕駛人，車輛駕駛人
    仍執意在該路口等待機會違規右轉，並造成後方車輛嚴重回
    堵，違規車輛並於19時26分31秒時違規右轉離開，違規之時
    間長達22秒，且未停車接受稽查等情，有賴志福警員之職務
    報告1紙在卷足稽 (見本院卷第27頁)。
  (三)又異議人所有小客車之違規行為，經賴志福警員當場拍照並
    經本院調閱，其第1張照片拍攝於95年8月16日19時26分9秒
    ，明顯攝得異議人車輛於違規路口，阻擋一輛「台中客車」
    大客車及後方車輛行進 (見本院卷第28頁上方照片)；其第2
    張照片拍攝於95年8月16日19時26分31秒，該照片顯示異議
    人車輛號牌及違規右轉離去之情形 (見本院卷第28頁下方照
    片)。再照片中違規車輛係銀色國瑞廠牌房車，此亦與本院
    依職權調閱之汽車車籍查詢1紙相符 (見本院卷第32頁)，更
    足認違規車輛即為異議人所有上揭車輛無訛。
  (四)綜上所述，足認異議人辯稱：舉發當日其夫即證人甲○○並
    未駕車外出云云；證人甲○○證稱：舉發當日我並未駕車外
    出云云，均有不實而不足採。
  (五)異議人前述違規事實，係違反處罰條例第48條第1項第4款及
    第60條第1項之規定，已如前述。揆諸上開說明，原處分機
    關據此引用前開法條第第48條第1項第4款、第60條第1項及
    第63條第1項第1款裁處異議人罰鍰3600元，並記違規點數共
    2點於法尚無違誤。
五、綜上所述，異議人所有之前開自小客車，有於前揭時、地經
    人駕駛，在多車道轉彎，而不先駛入外側車道且拒絕停車接
    受稽查而逃逸之事實既可認定，足認異議人異議內容，並無
    理由，應予駁回。
六、據上論斷，應依道路交通案件處理辦法第19條，裁定如主文
    。
中　　華　　民　　國　　96　　年　　3 　　月　　7 　　日
　　　　　　　　　　　　　交通法庭法　官　蔡直青
以上正本證明與原本無異。
如不服本裁定，應於收受送達後5日內向本院提出抗告狀。（應
附繕本）
      　　　　　　　　　　　　　書記官　劉鴻瑛
中　　華　　民　　國　　96　　年　　3 　　月　　8 　　日
